臺灣嘉義地方法院刑事裁定
111年度聲字第54號
聲  請  人  臺灣嘉義地方檢察署檢察官
受  刑  人  林偉廷


                    （現於法務部矯正署花蓮看守所附設勒戒所觀察勒戒中）
上列聲請人因受刑人數罪併罰有二裁判以上，聲請定其應執行之
刑(110年度執字第2844號)，本院裁定如下：
    主  文
甲○○所犯如附表所示之罪，所處如附表所示之有期徒刑部分，
應執行有期徒刑參年柒月。
    理  由
一、本案聲請意旨略以：受刑人甲○○因犯詐欺案件，先後經臺灣
    臺中地方法院、臺灣雲林地方法院、本院判決確定如附表所
    示，應依刑法第53條、第51條第5款定其應執行刑，爰依刑
    事訴訟法第477條第1項聲請裁定等語。
二、按裁判確定前犯數罪者，併合處罰之，刑法第50條第1 項前
    段定有明文。另被告所犯數罪有二裁判以上時，其所犯各罪
    是否合於數罪併罰規定，應以各裁判中最初判決確定者為基
    準，凡在該裁判確定前所犯之各罪，均應依刑法第50條、第
    51條規定，定其應執行之刑。數罪併罰案件之實體裁判確定
    後，即生實質之確定力，除因增加經另案判決確定合於數罪
    併罰之其他犯罪，或原定應執行刑之數罪中有部分犯罪，因
    非常上訴、再審程序而經撤銷改判，或有赦免、減刑等情形
    ，致原裁判定刑之基礎已經變動，或其他客觀上有責罰顯不
    相當之特殊情形，為維護極重要之公共利益，而有另定應執
    行刑之必要者外，法院應受原確定裁定實質確定力之拘束(
    最高法院110 年度台抗大字第489 號刑事裁定參照)。
三、按數罪併罰，有二裁判以上者，依刑法第51條規定，定其應
    執行刑；又應依刑法第51條第5款規定，定其應執行之刑者
    ，由該案犯罪事實最後判決對應法院之檢察官，聲請該法院
    裁定之，刑法第53條、刑事訴訟法第477條第1項分別定有明
    文。復按法律上屬於自由裁量事項，尚非概無法律性之拘束
    ，在法律上有其外部界限及內部界限，前者法律之具體規定
    ，使法院得以具體選擇為適當裁判，此為自由裁量之外部界
    限。後者法院為自由裁量時，應考量法律之目的，法律秩序
    之理念所在，此為自由裁量之內部界限。法院為裁判時，二
    者均不得有所踰越。在數罪併罰而有二裁判以上，應定其應
    執行刑之案件，法院所為刑之酌定，固屬自由裁量事項，然
    對於法律之內、外部界限，仍均應受其拘束(最高法院91年
    度台非字第32號裁定要旨參照)。
四、查本案受刑人甲○○因犯詐欺案件，經臺灣臺中地方法院以10
    9年度原金訴字第35號、臺灣雲林地方法院以109年度原訴字
    第12號、本院以110年度原金訴字第2號判決各判處如附表所
    示之刑，業經確定在案，其中編號2至3部分經定應執行有期
    徒刑1年6月確定，有該案判決書及臺灣高等法院被告前案紀
    錄表各1份附卷可稽。惟檢察官既聲請就附表各罪定其應執
    行刑，審酌受刑人於附表編號2至3等罪判決確定後，有因增
    加經附表編號1、4所示另案判決確定合於數罪併罰之其他犯
    罪，致原裁判定刑之基礎已經變動，而有另定應執行刑之必
    要，則之前各罪曾定應執行刑即當然失效，符合最高法院11
    0 年度台抗大字第489 號所謂「一事不再理原則」之例外情
    形，本院自可不受上開原確定裁判實質確定力之拘束，而就
    附表所示各罪更定其應執行刑。是本院定應執行刑，不得逾
    越刑法第51條第5 款所定法律之外部界限，即不得重於附表
    所示各罪之總和；亦應受內部界限之拘束，即不得重於附表
    編號1、4分別所定之有期徒刑1年4月、1年3月及附表編號2
    至3所定之應執行有期徒刑1年6月之總和。茲聲請人依刑法
    第53條、第51條第5款規定，聲請就附表所示各罪定應執行
    之刑，核屬正當，應予准許。本院考量受刑人所犯各罪罪責
    、刑罰目的、各罪關係、侵害法益及罪數、行為人人格及犯
    罪傾向等情狀，定其應執行刑如主文所示。至沒收部分，不
    在定應執行刑範圍之內，仍應依原確定判決宣告執行之，附
    予敘明。
五、依刑事訴訟法第477條第1項，刑法第53條、第51條第5款，
    裁定如主文。
中　　華　　民　　國　　111 　年　　1 　　月　　17　　日
                  刑事第五庭    法　官　余珈瑢
上列正本證明與原本無異。
如不服本裁定，應於裁定送達後5日內向本院提出抗告狀（應附
繕本）。
中　　華　　民　　國　　111 　年　　1 　　月　　17　　日

                                書記官  賴心瑜
附表：
 編          號  1 2 3  罪          名  詐欺 詐欺 詐欺  宣    告    刑  有期徒刑1年4月 有期徒刑1年4月 有期徒刑1年4月  犯  罪  日  期  109年1月4日 108年12月26日至108年12月28日 109年1月9日至109年1月10日  偵查(自訴)機關年  度  案  號  臺中地檢109年度少連偵字第194號 雲林地檢109年度偵字第5144號 雲林地檢109年度偵字第5144號 最  後   事實審 法    院 臺中地院 雲林地院 雲林地院  案    號 109年度原金訴字第35號 109年度原訴字第12號 109年度原訴字第12號  判決日期 109年11月29日 110年2月9日 110年2月9日 確  定   判  決 法    院 臺中地院 雲林地院 雲林地院  案    號 109年度原金訴字第35號 109年度原訴字第12號 109年度原訴字第12號  判    決確定日期 109年12月1日 110年3月16日 110年3月16日  備        註  臺中地檢109年度執字第18172號 ①雲林地檢110年度執字第1512號 ②編號2至3應執行有期徒刑1年6月  

 編          號  4 （以下空白）   罪          名  詐欺    宣    告    刑  有期徒刑1年3月    犯  罪  日  期  109年1月3日 109年1月6日    偵查(自訴)機關年  度  案  號  嘉義地檢110年度少連偵字第16號   最  後   事實審 法    院 嘉義地院    案    號 110年度原金訴字第2號    判決日期 110年7月22日   確  定   判  決 法    院 嘉義地院    案    號 110年度原金訴字第2號    判    決確定日期 110年8月25日    備        註  嘉義地檢110年度執字第2844號